【裁判字號】    99,交上易,154
【裁判日期】    990618
【裁判案由】    過失致死
【裁判全文】
臺灣高等法院刑事判決               99年度交上易字第154號
上  訴  人  臺灣桃園地方法院檢察署檢察官
被      告  乙○○
上列上訴人因過失致死案件，不服臺灣桃園地方法院98年度審交
易字第402號，中華民國99 年4月9日第一審判決（起訴案號：臺
灣桃園地方法院檢察署98年度調偵字第523 號），提起上訴，本
院判決如下：
    主  文
上訴駁回。
    事  實
一、乙○○於民國97年12月30日下午某時，騎乘牌照號碼CLX-52
    8 號重型機車，沿桃園縣八德市○○路往新興路方向行駛，
    於同日17時45分許，途經桃園縣八德市○○路41號前時，本
    應注意車前狀況，並隨時採取必要之安全措施，及行車速度
    ，應依速限標誌或標線之規定（該處速限為每小時50公里）
    ，而雖當時天候雨、路面濕潤，惟夜間有照明、路面鋪裝柏
    油、無缺陷、無障礙物及視距良好等情，亦無不能注意之情
    事，竟疏未注意及此，貿然以時速65公里之速度急駛，不慎
    撞上疏未注意看清左右有無來車小心穿越道路、自其右前方
    而來之行人陳阿鳳，致陳阿鳳受有頭胸部鈍挫傷併肋骨脛腓
    骨折、顱內出血併氣血胸等傷害，經送醫急救後，仍於當日
    19時44分許不治死亡。又乙○○於肇事後，警員前往現場處
    理時，當場承認為肇事人並接受裁判而自首。
二、案經臺灣桃園地方法院檢察署檢察官據報相驗後主動偵查起
    訴。被告於原審準備程序，為有罪之陳述，經告知簡式審判
    程序意旨，原審裁定改依簡式審判程序審理。
    理  由
一、證據能力：被告對後引證據，均不爭執（本院卷第15頁），
    且觀其製作取得之情形，亦無違法或不當之情形，依刑事訴
    訟法第159條之5規定，均有證據能力，合先敘明。
二、上開事實，業據被告乙○○於警詢、偵查、原審及本院坦承
    不諱（相驗卷第5-6頁，偵卷第5-6 頁，原審卷第13-14頁，
    第45頁背面，本院卷第15頁），核與被害人家屬甲○○指訴
    相符，並有道路交通事故現場圖、道路交通事故調查報告表
    （一）、（二）、桃園縣政府警察局道路交通事故肇事人自
    首情形紀錄表、臺灣桃園地方法院檢察署相驗筆錄、相驗屍
    體證明書、檢驗報告書、臺灣省桃園縣區車輛行車事故鑑定
    委員會鑑定意見書各1份、相驗照片8張、現場照片28張等在
    卷可參（相驗卷第12頁，第18-35頁，第42-47頁，原審卷第
    36-39 頁），足認被告自白有證據可佐，堪予採信，此部份
    事實堪予認定。
三、汽車行駛時，駕駛人應注意車前狀況，並隨時採取必要之安
    全措施。行車速度，依速限標誌或標線之規定，道路交通安
    全規則第93條，第94 條第3項分別定有明文。又在未設行人
    穿越設施，亦非禁止穿越之路段穿越道路時，應注意左右無
    來車，始可小心迅速穿越，同規則第134條第6款亦有明文。
    本件被告駕車超越當地五十公里之速限，疏未注意車前狀況
    ，雖當時天候雨、路面濕潤，惟夜間有照明、路面鋪裝柏油
    、無缺陷、無障礙物及視距良好等情，亦無不能注意之情況
    ，以致撞上過馬路亦有疏忽之被害人，則被告之行為自有過
    失，臺灣省桃園縣區車輛行車事故鑑定委員會99年3月12 日
    桃縣行字第0995200868號函暨鑑定意見書，同此認定。而被
    害人因本件車禍死亡，則其死亡與被告之過失行為間，自有
    相當因果關係。至於被害人雖亦有過失，然無解於被告之罪
    責。
四、核被告所為，係犯刑法第276條第1項過失致死罪。被告於車
    禍肇事後，犯罪未被發覺前，隨即向前來處理車禍事宜之桃
    園縣政府警察局交通隊八德交通小隊警員自首坦承肇事，並
    接受裁判，此有上開自首情形紀錄表1 份在卷可證，應依刑
    法第62條規定，減輕其刑。
五、原審以事證明確，應適用刑事訴訟法第299條第1項前段、第
    273條之1第1項、第310條之2、第454條第1項，刑法第276條
    第1項、第41 條第1項前段、第62條前段，刑法施行法第1條
    之1第1項、第2 項前段，量處被告有期徒刑六月，並諭知易
    科罰金折算標準。核無不合。檢察官上訴略以：被告未賠償
    被害人家屬，難認犯案後態度良好，原審量刑過輕等語，然
    原審既已衡諸本件車禍，被告及被害人均有過失，及綜合過
    失之輕重，並被告犯後因賠償金額問題，未能與被害人家屬
    達成民事和解等情，難認原審量刑有失輕之情形，是上訴難
    認有理由，應予駁回。
據上論斷，應依刑事訴訟法第368條，判決如主文。
本案經檢察官吳春麗到庭執行職務。
中    華    民    國    99    年    6     月    18    日
                  刑事第十八庭審判長法  官  吳鴻章
                                    法  官  汪梅芬
                                    法  官  周政達
以上正本證明與原本無異。
不得上訴。
                                    書記官  廖純瑜
中    華    民    國    99    年    6     月    18    日
附錄：本案論罪科刑法條全文
中華民國刑法第276條第1項
因過失致人於死者，處2年以下有期徒刑、拘役或2千元以下罰金
。

司法院資訊處製作；財團法人民間司法改革基金會備份。
